【裁判字號】    97,審訴,1596
【裁判日期】    971015
【裁判案由】    毒品危害防制條例
【裁判全文】
臺灣高雄地方法院刑事判決            97年度審訴字第1596號
公  訴  人  臺灣高雄地方法院檢察署檢察官
被      告  甲○○
上列被告因毒品危害防制條例案件，經檢察官提起公訴（97年度
毒偵字第3098號），本院判決如下：
    主  文
本件免訴。
    理  由
一、公訴意旨略以：被告基於施用第一級毒品之犯意，於民國97
    年1 月28日16時20分許接受採尿時起回溯前24小時內某時（
    不含公權力拘束期間），在不詳地點，施用第一級毒品海洛
    因1 次，嗣為警於97年1 月28日16時20分許在高雄縣旗山鎮
    ○○街1 號，見甲○○形跡可疑，上前攔查，並經其同意採
    集尿液，檢驗結果呈嗎啡陽性反應。因認被告涉係違反毒品
    危害防制條例第10條第1 項之施用第一級毒品罪嫌。
二、按案件曾經判決確定者，應諭知免訴之判決，且得不經言詞
    辯論為之，刑事訴訟法第302 條第1 款、第307 條分別定有
    明文。
三、經查：
(一)被告前曾被訴基於施用第一級毒品海洛因之犯意，於97年1
    月27日9 時30分許，在高雄縣旗山往美濃之產業道路旁，施
    用第一級毒品海洛因1 次。嗣於同日10時20分許為警查獲，
    經警於同日11時50分許採尿送驗，檢驗結果呈嗎啡陽性反應
    ，因認被告涉犯毒品危害防制條例第10條第1 項施用第一級
    毒品罪嫌（下稱前案），該案業經臺灣高雄地方法院檢察署
    檢察官以97年度毒偵字第1370號提起公訴，於97年3 月19日
    繫屬於本院，並經本院以97年度審訴字第728 號受理後，依
    法進行協商程序而於97年4 月17日判處有期徒刑10月，並告
    確定在案，此有前開起訴書、宣示判決筆錄（代刑事判決書
    ）、臺灣高等法院被告前案紀錄表各1 份在卷可憑，復經本
    院調閱97年度審訴字第728 號卷宗查核屬實。
(二)被告於前開時點為警查獲採尿後，進於同日遭解送至臺灣高
    雄地方法院檢察署，檢察官訊畢後，於同日21時50分諭知限
    制住居始將被告釋放，而被告也旋於翌日（97年1 月28日）
    16時20分許，同意本案承辦員警再次採集其尿液送驗等情，
    有附於前案案宗之程序單、被告本案警詢筆錄、尿液對照表
    等件可按，則被告2 次經警採尿之時間，僅有約1 日（28小
    時餘，未滿29小時）之差，相隔尚非經久；再觀諸卷附台灣
    科技股份有限公司濫用藥物尿液檢驗報告書2 份所顯示：被
    告前、本案先後為警採尿之檢驗報告，尿液所含嗎啡（海洛
    因於人體內之代謝物）濃度值分別為21200 ng/ml （前案）
    及15450ng/ml（本案），亦即被告尿液所含嗎啡濃度值，乃
    呈現明顯且大幅下降之趨勢，則綜合前述各節，原堪信被告
    自本案警詢時起，迄至本案準備程序中，始終所辯稱：我於
    2 次採尿間未曾施用海洛因，此前最後1 次之施用行為，即
    係97年1 月27日9 時30分許之該次等語，應尚合於事實。
(三)末本院資將前、本案之尿液鑑驗報告書2 份併檢送行政院衛
    生署管制藥品管理局、法務部調查局鑑定結果，該等鑑定機
    關復同認無法由該2 份尿液鑑驗報告書推斷2 次採尿間必別
    有施用毒品之行為，亦有行政院衛生署管制藥品管理局97年
    6 月25日管檢字第0970005994號函、法務部調查97年7 月4
    日調科壹字第09700232860 號函各1 份在卷足佐。
(四)綜上所述，本案與前案既係被告同一次施用毒品犯行，經員
    警先後2 次採尿所致，兩者係屬於同一案件無訛，前案既已
    判決確定，揆諸前開說明，本案爰不經言詞辯論，逕諭知免
    訴之判決。
據上論斷，應依刑事訴訟法第302 條第1 款、第307 條，判決如
主文。
中    華    民    國    97    年    10    月    15    日
                  刑事第七庭  審判長  法  官  李淑惠
                                      法  官  梁淑美
                                      法  官  莊珮吟
以上正本證明與原本無異。
如不服本判決應於收受本判決後10日內向本院提出上訴書狀，並
應敘述具體理由，如未敘述上訴理由者，應於上訴期間屆滿後20
日內補提理由書狀於本院（均須按他造當事人之人數附繕本）「
切勿逕送上級法院」。
中    華    民    國    97    年    10    月    15    日
                                      書記官  黃勤涵


司法院資訊處製作；財團法人民間司法改革基金會備份。
